臺灣高雄地方法院刑事判決　　　　　　　　　　　　九十三年度易字第一二六號
　　公　訴　人　臺灣高雄地方法院檢察署檢察官
　　被　　　告　乙○○
右列被告等因贓物案件，經檢察官聲請簡易判決處刑（九十三年度偵字第九一六三號
），本院高雄簡易庭認不宜以簡易判決處刑，改由刑事庭依通常程序審理，判決如左
：
    主  文
乙○○故買贓物，處拘役肆拾日，如易科罰金，以佰元折算壹日。
    事  實
一、乙○○係設於高雄縣大寮鄉○○村○○路六○一巷二十八號新吉源產業公司（下
    稱新吉源公司）之負責人，係臺灣糖業股份有限公司（下稱台糖公司）之批發商
    ，以經營糖類買賣為業。邱勝漬係乙○○之友人，擔任營業大貨車司機，負責載
    運台糖公司所有委託運送之粗糖。乙○○明知邱勝漬於九十三年四月二十八日二
    十一時許駕駛大貨車載運至其新吉源公司之散裝粗糖九公噸，係邱勝漬乘載運台
    糖公司粗糖之便，在台糖公司位於高雄市○鎮區○○路四十六號「台糖散裝專用
    碼頭」，趁台糖公司安檢人員疏未注意時所竊取之物（邱勝漬所涉竊盜罪嫌，業
    經本院高雄簡易庭於九十三年八月二十六日以本院九十三年度簡字第三七五五號
    判處拘役五十九日確定），而為贓物，於九十三年四月二十八日二十一時在新吉
    源公司，見邱勝漬載運至之上開贓物品質符合其需要，竟基於故買贓物之犯意，
    以每公斤新台幣（下同）七元之價格買受邱勝漬竊取之上開贓物，其時給付價金
    與邱勝漬且收受邱勝漬交付之上開贓物完畢。嗣邱勝漬復於同年月二十九日二十
    一時許駕駛大貨車載運其同日在台糖公司位於高雄市○鎮區○○路四十六號「台
    糖散裝專用碼頭」以同前方式所竊取散裝粗糖六點四公噸至新吉源公司，欲出售
    與乙○○時，於邱勝漬甫抵達新吉源公司，乙○○尚未觀見此批贓物是否符合其
    需要而故買之時，為警據報前往取締而當場查獲上情，扣得散裝粗糖六點四公噸
    （已發還台糖公司）。
二、案經高雄市政府警察局小港分局報請臺灣高雄地方法院檢察署檢察官聲請簡易判
    決處刑，本院高雄簡易庭認不宜以簡易判決處刑，改由刑事庭依通常程序審理。
    理  由
一、右揭事實業據被告乙○○於警訊、偵查及本院審理時坦承不諱，核與同案被告邱
    勝漬供述相符，且經被害人代理人台糖公司甲○○指訴明確，並有照片十幀、臺
    灣糖業公司砂糖事業部小港廠九十三年五月五日小儲字第○九三四○九○一○一
    二號、臺灣糖業公司高雄分公司九十三年六月十八日高分儲字第○九三四○九一
    三○○五號函附卷可稽，復有為警查獲時扣案之散裝粗糖六點四公噸可資佐證。
    是本件事證明確，被告犯行堪以認定。
二、核被告所為，係犯刑法第三百四十九條第二項之故買贓物罪。爰審酌被告明知故
    買贓物不僅係對於被害人損害之延伸，增加回復財產困難，且助長竊盜風氣，危
    害社會整體治安，惟念及被告未曾受有期徒刑以上刑之宣告，有臺灣高等法院被
    告全國前案紀錄表可參，其素行尚佳，且犯後坦承犯行，顯有悔意等一切情狀，
    量處如主文所示之刑，並諭知易科罰金之折算標準。
三、聲請簡易判決處刑意旨另以：被告承前故買贓物之概括犯意，明知同案被告邱勝
    漬於九十三年四月二十九日二十一時許駕駛大貨車載運至其新吉源公司之散裝粗
    糖六點四公噸，係同案被靠邱勝漬乘載運台糖公司粗糖之便，在台糖公司位於高
    雄市○鎮區○○路四十六號「台糖散裝專用碼頭」，趁台糖公司安檢人員疏未注
    意時所竊取之物，係屬贓物，於九十三年四月二十九日二十一時在新吉源公司，
    以每公斤七元之價格買受同案被告邱勝漬竊取之上開贓物，因認被告此部分亦涉
    犯刑法第三百四十九條第二項之故買贓物罪嫌等語。
  (一)按被告未經審判證明有罪確定前，推定其為無罪。犯罪事實應依證據認定之，無
    證據不得認定犯罪事實；又不能證明被告犯罪者，應諭知無罪之判決，刑事訴訟
    法第一百五十四條、第三百零一條第一項前段分別定有明文。又按刑事訴訟法上
    所謂認定犯罪事實之證據，係指足以認定被告確有犯罪行為之積極證據而言，如
    未能發現相當證據或證據不足以證明，自不能以推測或擬制之方法，以為裁判基
    礎，最高法院二十九年度上字第三一五號及四十年度台上字第八十六號分別著
    有判例可資參照。而認定不利於被告之事實，須依積極證據，苟積極證據不足為
    不利被告之認定時，即應為有利於被告之認定，更不必有何有利之證據；又認定
    犯罪事實所憑之證據，雖不以直接證據為限，間接證據亦包括在內，然而無論直
    接證據或間接證據，其為訴訟上之證明，須於通常一般之人均不致有所懷疑，而
    得確信其為真實之程度者，始得據為有罪之認定，倘其證明尚未達到此一程度，
    而有合理之懷疑存在而無從使事實審法院得有罪之確信時，即應由法院為諭知被
    告無罪之判決，最高法院亦分別著有三十年度上字第八一六號及七十六年度台上
    字第四九八六號亦著有判例足參。
  (二)訊據被告於偵查、本院審理中均否認於右揭時地有何故買贓物之犯行，辯稱其於
    九十三年四月二十九日為警查獲該次並未購買等語。而本件聲請簡易判決處刑意
    旨認被告此部分涉有刑法第三百四十九條第二項之故買贓物犯行，無非係以被害
    人於警訊及偵查中之指訴及為警查獲時扣得粗糖六點四公噸，為其論據。然查：
  1.同案被告邱勝漬於九十三年四月二十九日十八時許即打電話告知被告其將載運該
    物所竊之粗糖至新吉源公司出賣與被告，被告亦應允之一節，業經被告自承在卷
    ，且與同案被告邱勝漬所供一致，固堪認屬實。
  2.惟被告供稱：九十三年四月二十九日二十一時三十分為警查獲當時，其尚在辦公
    室裡，尚未見到同案被告邱勝漬，亦未見到所載運至之糖，當日並未給付價金，
    亦未收受物品等語（見本院九十三年十月十四日審理筆錄）；且同案被告邱勝漬
    亦供稱：九十三年四月二十九日載運的糖六點四公噸還未脫手，當天糖還在車上
    ，還未交給被告，亦未收價款就被抓等語（見警卷、本院九十三年度簡字第三七
    五五號審理筆錄），足認同案被告邱勝漬於九十三年四月二十九日二十一時許抵
    達新吉源公司時，尚未交付該批粗糖與被告，被告亦未給付價金，即為警查獲。
  3.被告又供稱：若同案被告邱勝漬載運至之糖品質不佳，就不買等語（見本院九十
    三年十月十四日審理筆錄）。衡諸被告於九十三年四月二十九日十八時許同案被
    告邱勝漬來電告知時，固然有意購買該批粗糖，但其時其尚未觀見該批粗糖，故
    其無以得知該批粗糖之品質是否符合其需要，設若檢視後認為品質不佳而不願購
    買，確有可能，且與常情無違。故被告此番所供，尚屬可信。
  4.基此，同案被告邱勝漬於九十三年四月二十九日二十一時許抵達新吉源公司時，
    被告尚未檢視該批粗糖，故其品質是否符合被告之需要尚未可知，被告亦尚未給
    付價金，且未收受該批粗糖，即為警查獲，是據此尚難認被告已確定購買該批粗
    糖，故自未能認其已故買該批贓物完畢，而為故買贓物犯行。
  5.是以，公訴人所訴被告此部分所為涉犯刑法第三百四十九條第二項之故買贓物犯
    行，即屬無據。此外，復查無其他積極證據足證被告確有公訴人所述於九十三年
    四月二十九日二十一時在新吉源公司故買贓物之事實，惟因此部分與被告前揭故
    買贓物有罪部分有連續犯之裁判上一罪關係，爰不另為無罪之諭知，併此指明。
據上論斷，應依刑事訴訟法第二百九十九條第一項前段、刑法第三百四十九條第二項
、第四十一條第一項前段，罰金罰鍰提高標準條例第一條前段、第二條，判決如主文
。
本案經檢察官丙○○到庭執行職務。
中      華      民      國      九十三      年    十    月    二十七    日
                                  臺灣高雄地方法院刑事第十四庭
                                      審判長法  官  陳銘珠
                                            法  官  林瑋桓
                                            法  官  洪乙心
右正本證明與原本無異。
如不服本判決，應於判決送達後十日內，向本院提出上訴狀。
                                            書記官  黃進遠
中      華      民      國      九十三      年    十    月    二十七    日
附錄
刑法第三百四十九條第二項
中華民國刑法第三百四十九條
收受贓物者，處三年以下有期徒刑、拘役或五百元以下罰金。
搬運、寄藏、故買贓物或為牙保者，處五年以下有期徒刑、拘役或科或併
科一千元以下罰金。
因贓物變得之財物，以贓物論。
